臺灣臺中地方法院刑事判決
111年度訴字第1869號
公  訴  人  臺灣臺中地方檢察署檢察官
被      告  湯鑒文




                    （現另案於法務部矯正署臺中監獄另案執行中）
上列被告因毒品危害防制條例案件，經檢察官提起公訴（111年
度毒偵字第1308號、111年度毒偵字第1704號、111年度毒偵字第
1915號），被告於本院準備程序就被訴事實為有罪之陳述，本院
合議庭裁定改行簡式審判程序，判決如下：
    主    文
甲○○施用第一級毒品，累犯，處有期徒刑柒月。扣案如附表編號
1、2所示之物沒收銷燬之。又施用第一級毒品，累犯，處有期徒
刑柒月。扣案如附表編號3、4所示之物沒收銷燬之。又施用第一
級毒品，累犯，處有期徒刑柒月。扣案如附表編號5所示之物沒
收銷燬之。應執行有期徒刑壹年肆月。沒收部分併執行之。
    犯罪事實
一、甲○○明知海洛因、甲基安非他命分別為第一級毒品及第二級
    毒品，仍分別為下列行為：
(一)基於同時施用第一級毒品及第二級毒品之犯意，於民國111
    年3月24日晚間7時許，在其停放於臺中市○○區○○路○○○○○○號
    碼000-0000號自用小客車車內，以將海洛因及甲基安非他命
    混合置於玻璃球吸食器內燒烤加熱，吸食燃燒後煙霧之方式
    ，同時施用第一級毒品海洛因及第二級毒品甲基安非他命1
    次。嗣於111年3月25日晚間11時55分許，在臺中市○○區○○路
    000號前，因違規停車為警盤查，發現其因另案為臺灣桃園
    地方法院通緝而當場逮捕，經警對甲○○暨上開車輛實施附帶
    搜索，扣得第一級毒品海洛因4包（驗餘淨重共3.43公克）
    、第二級毒品甲基安非他命3包（總毛重1.3公克）及標示「
    小米」淡藍色包裝6包（總毛重52.92公克，驗前總淨重44.5
    049公克，經檢驗含第三級毒品4-甲基甲基卡西酮、甲基-N,
    N-二甲基卡西酮，但純質淨重未達5公克，所涉持有第三、
    四級毒品部分，另由警依法裁處）。另經徵得其同意採集其
    尿液送驗，結果呈可待因、嗎啡、安非他命與甲基安非他命
    陽性反應而查獲。
(二)基於同時施用第一級毒品及第二級毒品之犯意，於111年4月
    27日下午3時許，在其友人蔡子良位於臺中市北屯區軍功路
    上某處日租套內，以將海洛因及甲基安非他命混合置於玻璃
    球吸食器內燒烤加熱，吸食燃燒後煙霧之方式，同時施用第
    一級毒品海洛因及第二級毒品甲基安非他命1次。嗣因甲○○
    另涉販賣毒品案件，而於111年4月27日晚間7時許，在臺中
    市太平區新興路106號雲平汽車旅館203號房之1樓車庫內，
    為警當場逮捕，經警對甲○○暨其駕駛之車牌號碼000-0000號
    自用小客車實施附帶搜索，在該車內扣得第一級毒品海洛因
    1包（驗餘淨重0.1469公克）、第二級毒品甲基安非他命2包
    （驗餘淨重各1.0841公克、0.3602公克）及已使用過之注射
    針筒1支、電子秤2台、分裝袋2包等物。另經徵得其同意採
    集其尿液送驗，結果呈可待因、嗎啡、安非他命與甲基安非
    他命陽性反應而查獲。
(三)基於同時施用第一級毒品及第二級毒品之犯意，於111年5月
    9日下午4時許，在其停放於臺中市○區○○路0段○○○路○○路○○○
    ○○○○○號碼000-0000號自用小客車車內，以不詳方式，同時
    施用第一級毒品海洛因及第二級毒品甲基安非他命1次。嗣
    甲○○於111年5月9日晚間8時36分許，在臺中市○里區○○路000
    號前，駕駛車牌號碼0000-00號自用小客車自撞大樓外牆，
    警據報到場，發現甲○○昏睡於該車內，駕駛座坐椅上則置有
    第一級毒品海洛因1包（驗餘淨重0.1892公克），經警喚醒
    甲○○，甲○○竟棄車逃逸，迨警於臺中市大里區日新路305巷
    內將甲○○攔獲並帶返棄車現場，並當場扣得上開第一級毒品
    海洛因1包。另經徵得其同意採集其尿液送驗，結果呈嗎啡
    、安非他命與甲基安非他命陽性反應而查獲。
二、案經臺中市政府警察局第六分局、烏日分局、霧峰分局報告
    臺灣臺中地方檢察署檢察官偵查起訴。
    理    由
一、程序部分：
(一)按觀察、勒戒或強制戒治執行完畢釋放後，三年內再犯第十
    條之罪者，檢察官或少年法院（地方法院少年法庭）應依法
    追訴或裁定交付審理，毒品危害防制條例第23條第2項定有
    明文。查被告甲○○前因施用第一、二級毒品案件，經本院裁
    定送觀察、勒戒後，認無繼續施用毒品之傾向，於110年9月
    28日執行完畢釋放，由臺灣臺中地方檢察署檢察官以109年
    度毒偵字第3501、3857、4262號、110年度毒偵字第74、250
    7號為不起訴處分確定，有臺灣高等法院被告前案紀錄表可
    稽，被告於觀察勒戒執行完畢釋放後3年內再犯本案施用第
    一級毒品罪，依上揭說明，本案自無再經觀察、勒戒或強制
    戒治之必要，檢察官逕行起訴，即無不合，合先敘明。
(二)被告所犯非死刑、無期徒刑、最輕本刑為 3年以上有期徒刑
    之罪，亦非高等法院管轄第一審案件，且被告於本院準備程
    序中，已就被訴事實為有罪之陳述（參本院卷第68頁），經
    告知簡式審判程序之旨後，被告及檢察官對於本案改依簡式
    審判程序審理均表示同意，本院合議庭爰依刑事訴訟法第27
    3條之1第1項規定，裁定本案由受命法官獨任以簡式審判程
    序加以審理，是本案依同法第273條之2規定，不受同法第15
    9條第1項、第 161條之2、第161條之3、第163條之1及第164
    條至第 170條有關證據提示、交互詰問及傳聞證據等相關規
    定之限制。
二、上揭犯罪事實，業據被告於警詢、偵查及本院審理時均坦承
    不諱（參毒偵1308卷第55至67、141至142頁，毒偵1704卷第
    53至59、61至62、109至112頁，毒偵1915卷67至76、151至1
    53頁，本院卷第68、80頁）。且警方分別於111年3月25日、
    同年4月27日、同年5月9日，對被告採集尿液送檢驗，結果
    分別呈可待因、嗎啡、安非他命與甲基安非他陽性反應乙情
    ，有勘察採證同意書、臺中市政府警察局第六分局偵辦毒品
    案件尿液檢體對照表、臺中市政府警察局第六分局何安派出
    所偵辦毒品現場及扣押毒品照片、臺中市政府警察局第六分
    局查獲涉嫌毒品案件毒品初驗報告、臺中市政府警察局第六
    分局扣押物品清單及照片、臺中市政府警察局第六分局111
    年度毒保字第212 號扣押物品清單、扣押物品照片、欣生生
    物科技股份有限公司111年4月18日-報告編號00000000號濫
    用藥物尿液檢驗報告、衛生福利部草屯療養院草療鑑字第11
    10300690號鑑定書、法務部調查局濫用藥物實驗室111年6月
    30日調科壹字第11123013450號鑑定書、衛生福利部草屯療
    養院草療鑑字第1110700521號鑑定書、臺中市政府警察局烏
    日分局搜索扣押筆錄及扣押物品目錄表、臺中市政府警察局
    烏日分局採集尿液鑑定同意書、臺中市政府警察局烏日分局
    委託尿液檢驗代號與真實姓名對照表、臺中市政府警察局霧
    峰分局搜索扣押筆錄及扣押物品目錄表、臺中市政府警察局
    霧峰分局委託鑑驗尿液代號與真實姓名對照表、勘察採證（
    驗）同意書、衛生福利部草屯療養院草療鑑字第1110500197
    號鑑定書、衛生福利部草屯療養院草療鑑字第1110300691號
    鑑定書、欣生生物科技股份有限公司111年5月16日-報告編
    號00000000號濫用藥物尿液檢驗報告、衛生福利部草屯療養
    院草療鑑字第1110400471號鑑定書、臺中市政府警察局霧峰
    分局111 年度毒保字第231 號扣押物品清單、欣生生物科技
    股份有限公司111年5月27日-報告編號00000000號濫用藥物
    尿液檢驗報告在卷可稽（毒偵1308卷第85至89、93至107、1
    87至193、199至201、235至239、257、265頁，毒偵1704卷
    第67至73、79至81頁，毒偵1915卷第77至81、105至107、15
    7頁，核交1859卷第11至13頁，核卷2179卷第9至11頁，核交
    2383卷第9至11、17、23頁)，足徵被告上揭任意性自白核與
    事實相符，堪以採信。從而，本案事證明確，被告上開犯行
    洵堪認定，應予依法論科。
三、論罪科刑：
(一)按海洛因、甲基安非他命分屬毒品危害防制條例第2條第2項
    第1款、第2款所指之第一級、第二級毒品，故核被告所為，
    均係犯毒品危害防制條例第10條第1項、第2項之施用第一級
    毒品罪及施用第二級毒品罪。至其持有第一級、第二級毒品
    之低度行為，為施用之高度行為所吸收，均不另論罪。
(二)被告上開3次同時施用第一級毒品及第二級毒品之犯行為想
    像競合犯，應依刑法第55條規定從一重論以施用第一級毒品
    罪。就犯罪事實欄一、（三）部分，公訴意旨雖認被告係分
    開施用，然被告於本院審理時稱其該次施用第一級、第二級
    毒品係同時施用，而被告分開施用部分除被告於警詢之自白
    外，無其他證據足認被告該次施用第一級毒品及第二級毒品
    係分開施用，故應為被告有利之認定，並更正如犯罪事實欄
    所載，附此敘明。
(三)被告上開3次犯行，犯意各別，行為互殊，應予分論併罰。
(四)被告前因違反毒品危害防制條例及藥事法案件，分別經法院
    判處有期徒刑8月、5月、8月、4月、11月、1年、1年2月、7
    月、10月確定，經本院105年度聲字第2371號裁定應執行有
    期徒刑5年確定，於108年10月18日縮短刑期假釋出監，於10
    9年5月8日保護管束期滿，假釋未經撤銷，視為執行完畢，
    有檢察官提出之全國刑案資料查註表、完整矯正簡表、104 
    年訴字第959號刑事判決可佐，另有臺灣高等法院被告前案
    紀錄表可稽，被告於執行完畢後5年內故意再犯本案有期徒
    刑以上之各罪，均為累犯。本院審酌被告前揭犯行，與本案
    犯行，均同為違反毒品危害防制條例案件，有其特別惡性及
    對刑罰反應力薄弱之情況，認加重最低本刑並無罪刑不相當
    之情形，均依刑法第47條第1項之規定加重其刑。
(五)爰以行為人之責任為基礎，審酌被告：1.經觀察勒戒後，仍
    未戒除毒癮，復行施用毒品不輟，無視於毒品對於自身健康
    之戕害及國家對於杜絕毒品犯罪之禁令，所為實屬不該；2.
    施用毒品係屬自戕行為，被告犯罪手段尚屬平和，且因施用
    毒品者有相當程度之成癮性及心理依賴，其犯罪心態與一般
    刑事犯罪之本質並不相同，應側重適當之醫學治療及心理矯
    治為宜；3.犯後業已坦承犯行；4.施用第一級、第二級毒品
    3次；5.暨其自述國小畢業之智識程度，前從事清水模，日
    薪新臺幣1,000元，需扶養母親（參本院卷第81頁）等一切
    情狀，量處如主文所示之刑。又被告所犯前揭各罪，業經本
    院判決均為不得易科罰金之刑，亦無刑法第50條第1項但書
    各款之不得合併應執行刑之情，則本院依法應定其應執行之
    刑；本院審酌被告所犯各罪，犯罪之手法與態樣相同，侵害
    法益相同，爰於宣告多數有期徒刑者，於各刑中之最長期以
    上，各刑合併之刑期以下為之，本院綜合上情就被告所犯各
    罪，合併定如主文所示應執行之刑。
四、沒收部分：
(一)扣案如附表編號1至5所示之物，分別含有第一級毒品、第二
    級毒品成分，業如前述，分別為被告施用所剩餘，爰分別於
    各該罪刑項下，依毒品危害防制條例第18條第 1項之規定，
    宣告沒收銷燬之。又盛裝前開毒品之外包裝袋，因依該等扣
    案物之狀態及現今所採行之鑑驗方法，仍會殘留微量毒品，
    難以與所附著之包裝袋析離，故應將之一體視為毒品併予沒
    收銷燬，爰依毒品危害防制條例第18條第1項前段規定宣告
    沒收銷燬之。
(二)其餘扣案之物，被告否認為供本院犯罪所用之物，卷內亦無
    證據足認為本案施用毒品所使用，爰不依法宣告沒收，附此
    敘明。　　　
據上論斷，應依刑事訴訟法第273條之1第1項、第299條第1項前
段，毒品危害防制條例第10條第1項、第2項、第18條第1項、刑
法第11條、第47條第1項、第51條第5款，判決如主文。
本案經檢察官洪淑姿提起公訴，檢察官乙○○到庭執行職務。
中　　華　　民　　國　　111 　年　　11　　月　　11　　日
                  刑事第十九庭  法  官  李依達
以上正本證明與原本無異。
如不服本判決應於收受判決後20日內向本院提出上訴書狀，並應
敘述具體理由；其未敘述上訴理由者，應於上訴期間屆滿後20日
內向本院補提理由書（均須按他造當事人之人數附繕本）「切勿
逕送上級法院」。
                                書記官  蘇文熙
中　　華　　民　　國　　111 　年　　11　　月　　11　　日

附表：
編號 扣案物品 數量 所有人 1 海洛因 4包（驗餘淨重3.43公克） 甲○○  2 甲基安非他命 3包（總毛重1.3公克）  同上 3 海洛因 1包（驗餘淨重0.1469公克） 同上 4 甲基安非他命 2包（驗餘淨重各1.0841公克、0.3602公克） 同上 5 海洛因 1包（驗餘淨重0.1892公克） 同上 

附錄本案論罪科刑法條：
毒品危害防制條例第10條
施用第一級毒品者，處六月以上五年以下有期徒刑。
施用第二級毒品者，處三年以下有期徒刑。